臺灣高等法院刑事判決　　　　　　　 100年度上訴字第2600號
上　訴　人
即　被　告　王忠信
上列上訴人因違反懲治走私條例案件，不服臺灣基隆地方法院
100年度訴字第196號，中華民國100年7月25日所為之第一審判決
（起訴案號：臺灣基隆地方法院檢察署100年度偵字第266號），
提起上訴，本院判決如下：
    主  文
上訴駁回。
    理  由
一、按刑事訴訟法第350條、第361條、第362條、第367條規定，
    不服地方法院之第一審判決而上訴者，須提出上訴書狀，並
    應敘述具體理由，為上訴必備之程式；其所提出之書狀未敘
    述上訴理由，或僅曾以言詞陳述上訴理由者，均應於上訴期
    間屆滿後20日內補提理由書於第一審法院。第一審法院經形
    式審查，認逾期未補提上訴理由者，應定期間先命補正；逾
    期未補正者，為上訴不合法律上之程式，應以裁定駁回。倘
    已提出上訴理由，但所提非屬具體理由者，則由第二審法院
    以上訴不合法律上之程式，判決駁回。而所謂具體理由，必
    係依據卷內既有訴訟資料或提出新事證，指摘或表明第一審
    判決有何採證認事、用法或量刑等足以影響判決本旨之不當
    或違法，而構成應予撤銷之具體事由，始克當之（例如：依
    憑證據法則具體指出所採證據何以不具證據能力，或依憑卷
    證資料，明確指出所為證據證明力之判斷如何違背經驗、論
    理法則）；倘僅泛言原判決認定事實錯誤、違背法令、量刑
    失之過重或輕縱，而未依上揭意旨指出具體事由，或形式上
    雖已指出具體事由，然該事由縱使屬實，亦不足以認為原判
    決有何不當或違法者（例如：對不具有調查必要性之證據，
    法院未依聲請調查亦未說明理由，或援用證據不當，但除去
    該證據仍應為同一事實之認定），皆難謂係具體理由，俾與
    第二審上訴制度旨在請求第二審法院撤銷、變更第一審不當
    或違法之判決，以實現個案救濟之立法目的相契合，並節制
    濫行上訴（最高法院97年度台上字第892號、97年度台上字
    第1402號、97年度台上字第5960號等判決意旨參照）。又原
    審法院對上訴書狀有無記載理由，為形式上之審查，認有欠
    缺，且未據上訴人自行補正者，固應定期間先命補正。然上
    訴理由是否具體，依民國96年7月4日修正公布之刑事訴訟法
    第361條立法理由之說明，屬第二審法院審查範圍，不在命
    補正之列。
二、經查：本件原判決綜核證人林慶華、林福萬、廖志堅之證述
    ，及00-00000000、0000000000通聯調閱查詢單、證人林慶
    華提出之郵局匯款明細資料影本2紙、AW/97/5151/0087艙單
    資料、匯款申請書、匯款單據、0000000000號行動電話通聯
    調閱查詢單、0000000000號行動電話門號申辦人查詢資料及
    基本資料查詢結果、入出境資料、扣案之管制進口物品、基
    隆關稅局緝獲重大走私案件節略、基隆關稅局扣押貨物收據
    及搜索筆錄、本案貨物進口資料、電腦轉檔提單、運送文件
    、吉合豐公司基本資料查詢結果、查獲現場照片及新北市政
    府100年6月23日北府經登字第1005037312號函等證據資料，
    資以認定：上訴人即被告王忠信係址設新北市○○區○○路
    270巷35弄10號1樓「吉合豐實業有限公司」（下稱「吉合豐
    公司」）之負責人，其明知花菇、壓縮香菇及豬蹄筋為海關
    進口稅則第1章至第8章所列之物品，1次私運該等物品之重
    量超過1,000公斤者，屬於管制進口物品，不得擅自輸入，
    竟向不詳人士訂購大陸產製之花菇4,572公斤、壓縮香菇7,
    930公斤及豬蹄筋3,444公斤，裝載於編號NYKU0000000號貨
    櫃中，復於貨櫃櫃門處擺放4件馬達風扇之大型紙箱遮蔽，
    利用不知情之船務公司以茉莉花輪（ACX JASMINE）第036E
    航次載運，再由吉合豐公司以進口塑膠粒、風扇及零件之名
    義申報，以圖矇混進口上開管制物品，嗣前開船隻於97年11
    月16日晚間11時許抵達基隆港西岸第19號碼頭後，財政部基
    隆關稅局稽查人員即在旁監視卸櫃，俟前開貨櫃於97年11月
    17日凌晨2時15分許卸載完成，由稽查人員當場拆櫃清點而
    查獲等情。因而論被告以私運管制物品進口逾公告數額，量
    處有期徒刑6月。
三、被告不服原判決，提起上訴，其上訴理由略以：被告對原判
    決並無異議，感謝地方法院法官對被告之體諒，然被告為單
    親家庭需獨自扶養1名小孩及外婆，因為沒有工作情急之下
    才會犯下此案，實為無心過錯，因一時糊塗而悔不當初，懇
    請從輕考量給予緩刑或勞動服務。又被告之所以於原審審理
    時說詞前後不一，是因李先生要求被告配合其說法，後才知
    李先生所說不實，現在被告決定誠實以對，並不想逃避刑法
    之罰責，只是後悔當初為了生活，不及思考後果而犯下過錯
    ，被告雖提不出有利證據要求再次量刑，但被告目前只想努
    力賺錢孝順外婆、養育小孩，請法院諒解等語。
四、緩刑宣告與否，應就被告有無再犯之虞，能否由於刑罰之宣
    告即足以策其自新，是否有可認為以暫不執行刑罰為適當等
    情形，依職權加以斟酌裁量定之，此乃事實審法院職權裁量
    之範圍，倘其未逾越法律所規定之範圍，亦無明顯違反比例
    原則、平等原則，而得認為係濫用裁量權等情事，即不得任
    意指摘為違法（最高法院98年度台上字第7580號判決意旨參
    照）。經查：本件原審量刑時，已審酌被告明知前開貨物屬
    於管制進口物品，竟圖以矇混方式私運進口，逃避關稅管制
    ，且前開貨物之數量非微，所為顯不足取，又被告於調查、
    偵查及原審時均否認犯行，難謂確有悔悟之心，惟前開貨物
    未實際進入臺灣地區市場，且被告前無遭法院判刑之紀錄等
    一切情狀，為其量刑之基礎，經核無逾越法律所規定之範圍
    ，亦無明顯違反比例原則之情事。被告提起上訴意旨所稱縱
    令屬實而其情堪憫，然均無法解免被告犯罪之成立。至被告
    請求法院能以易服社會勞動，以代替刑之執行，惟此為檢察
    官於執行時之職權，法院並無審酌之餘地。此外，被告並未
    依據卷內既有訴訟資料或提出新事實、新證據，指摘或表明
    原判決有何採證認事、用法足以影響判決本旨之不當或違法
    ，或量刑有何輕重失衡、濫用裁量權或不適用法則之情形，
    而構成應予撤銷之具體事由，已難謂提出合於刑事訴訟法第
    361條第1項規定之具體理由。從而，本件上訴未依法記載上
    訴之「具體理由」，揆諸首開最高法院判決意旨及說明，其
    上訴顯屬違背法律上之程式，爰不經言詞辯論，逕行駁回。
據上論斷，應依刑事訴訟法第367條前段、第372條，判決如主文
。
中    華    民    國   100    年    9     月    19    日
                  刑事第五庭審判長法  官  王敏慧
                                  法  官  劉秉鑫
                                  法  官  白光華
以上正本證明與原本無異。
如不服本判決，應於收受送達後10日內向本院提出上訴書狀，其
未敘述上訴之理由者並得於提起上訴後10日內向本院補提理由書
（均須按他造當事人之人數附繕本）「切勿逕送上級法院」。
                                  書記官  廖鴻勳
中    華    民    國   100    年    9     月    19    日